臺灣臺中地方法院交通事件裁定　　　　　　　　　　九十三年度交聲字第七二號
　　原處分機關　交通部公路總局台中區監理所
　　異議人即
　　受處分人　　甲○○
右列受處分人因違反道路交通管理處罰條例案件，對於交通部公路總局台中區監理所
九十三年九月二十日所為之裁決（中監違字第裁６０─ＧＣ0000000號裁決書
），聲明異議，本院裁定如左：
    主  文
異議駁回。
    理  由
一、原處分機關略以：本案係台中市警察局交通警察隊舉發受處分人甲○○駕駛車號
    ＭＥ─８７０３號自小客車於九十三年九月十六日二十一時三十六分許，行經公
    益路、惠中路口處，因「酒後駕車，經酒測器測得酒測值達0.28MG/L」違規，受
    處分人於應到案日期前到案繳交罰鍰（尚未辦理吊扣），本所遂於九十三年九月
    二十日以中監違字第裁６０─ＧＣ0000000號裁決書，裁處罰鍰新台幣一
    萬九千五百元整（罰鍰已繳納），並吊扣駕駛執照十二個月，逾期則依裁決書處
    罰主文規定裁處，於法並無不合等語。
二、本件異議人即受處分人甲○○則以：九十三年九月十六日晚上與學生聚餐於公益
    路與惠中路交岔口阿秋活蟹餐廳，本人中途受該宴會召集人蔡志聰先生之電話邀
    請，於晚上八時四十分左右前往，因開車怕喝酒過量不敢待太久，而大概於晚間
    九時二十分左右先行離開。一共喝四杯啤酒。開車離開餐廳停車場不到一分鐘，
    於公益、惠中路口附近遭尾隨警車攔下，警員稱本人未繫安全帶，本人表明有繫
    安全帶，只是把安全帶上一節壓在左右臂下，員警於現場回應本人這樣繫不符規
    定，認為本人有繫但如此方式也要罰，出示行照、駕照後，警員詢問有否喝酒，
    本人坦承有喝啤酒一瓶。要求本人酒測，本人表示配合，員警表示如剛喝完酒離
    開可以休息五至十五分後再測，但等候不到兩分鐘，可能警員先生因事急不耐等
    候，為簡便行事又詢問本人車上是否有水，如有漱口後即行測試，因此本人依其
    指示於車上拿了水漱口，即行要求進行測試。我確實有喝酒四杯。酒測第一次大
    概方法不正確，就重來，第二次酒測就是零點二八，我要求再測。第二天我去監
    理所繳款才發現原來酒測程序與道路會報裡面所述的有差距。而當天我都沒有休
    息就馬上酒測，也沒有喝水，所以當天零點二八就超過標準，我認為採樣是有錯
    誤的，爰聲明異議云云。
三、按汽車駕駛人駕駛汽車經測試檢定有酒精濃度超過規定標準情形者，處新台幣一
    萬五千元以上六萬元以下罰鍰，並當場禁止其駕駛及吊扣駕駛執照一年，道路交
    通管理處罰條例第三十五條第一項定有明文。經查：本件異議人即受處分人於九
    十三年九月十六日二十一時三十六分許，駕駛車號ＭＥ─８７０３號自小客車，
    行經公益路、惠中路口處，為台中市警察局交通警察隊查獲其飲酒後吐氣所含酒
    精成份為每公升○．二八毫克，超過法定之每公升０．二五毫克而予以掣單舉發
    ，並經異議人簽收等情，異議人固不否認，並有經異議人簽名收受之中市警交字
    第ＧＣ0000000號舉發違反道路交通管理事件通知單、酒精濃度測試單各
    一件附卷可稽。雖異議人辯稱：酒測第一次沒有成功，第二次就是零點二八，當
    時伊有要求再測，且不服警察沒有讓伊喝水即為酒測程序云云。惟經證人即本件
    舉發員警曾聖翰到庭證稱：「本件是我舉發的。當天是執行勤務，我在公益路上
    我們是在快車道上，當事人是在慢車道上，我們給他攔查下來，我們發現有酒味
    ，就實施酒測，酒測只能有一次，是不可以兩次。如果是因為第一次分析不出來
    ，才會第二次酒測。不會因為第一次酒測不出來，而第二次會酒測值加重。當天
    是有讓當事人漱口，喝水並沒有辦法馬上把它降下來」等語，並當庭播放錄影帶
    ，播放結果：「畫面出現兩位員警與異議人，其中一位警員對異議人實施酒測，
    並告知他酒測程序，異議人先至車內拿水漱口，接著進行酒測，員警再次告知異
    議人酒測程序，異議人呼氣，結果沒有測到，又進行第二次呼氣酒測，結果酒測
    值零點二八超過標準。異議人要求再測一次，但員警當場拒絕並說只能測一次而
    已」（見本院九十三年十一月十日庭訊筆錄）。足徵本件員警之舉發程序並無違
    誤，是異議人於酒後超過標準值仍駕駛車輛之違規事實可以認定。從而，原處分
    機關據以援引上開規定，裁處受處分人罰鍰新台幣一萬九千五百元整，並吊扣駕
    駛執照十二個月，並無不當。本件異議為無理由，應予駁回。
四、據上論斷，應依道路交通管理處罰條例第八十七條第二項、道路交通案件處理辦
    法第十九條，裁定如主文。
中      華      民      國    九十三    年    十二      月    卅一      日
                                        臺灣臺中地方法院交通法庭
                                            法  官  王  靜  秋
右正本證明與原本無異。
如不服本裁定應於送達後五日內向本院提出抗告狀。
                                            書記官
中      華      民      國    九十三    年    十二     月    三十一    日
